【裁判字號】    95,易,448
【裁判日期】    951106
【裁判案由】    竊盜等
【裁判全文】
臺灣雲林地方法院刑事判決               95年度易字第448號
公  訴  人  臺灣雲林地方法院檢察署檢察官
被      告  丙○○
                    （現另案在臺灣雲林第二監獄執行）
            甲○○
            乙○○
            戊○○
上列被告等因竊盜等案件，經檢察官提起公訴（95年度偵字第41
19、4446號），被告等於準備程序進行中就被訴事實均為有罪之
陳述，本院合議庭裁定進行簡式審判程序，判決如下：
    主  文
丙○○、戊○○結夥三人以上攜帶兇器竊盜，均累犯，各處有期
徒刑壹年，伸縮鐵剪壹組沒收。
甲○○結夥三人以上攜帶兇器竊盜，累犯，處有期徒刑壹年，伸
縮鐵剪壹組沒收。又共同意圖為自己不法之所有，而侵占其他離
本人所持有之物，處罰金新臺幣壹萬元，如易服勞役，以新臺幣
壹仟元折算壹日。
乙○○結夥三人以上攜帶兇器竊盜，處有期徒刑拾月，伸縮鐵剪
壹組沒收。又共同意圖為自己不法之所有，而侵占其他離本人所
持有之物，處罰金新臺幣壹萬元，如易服勞役，以新臺幣壹仟元
折算壹日。
    事  實  及  理  由
一、犯罪事實：丙○○前因竊盜案件，經法院判處應執行有期徒
    刑1 年4 月確定，於民國94年8 月22日縮短刑期假釋出監，
    94 年9月10日假釋期滿假釋未經撤銷，以已執行論；甲○○
    前因毒品危害防制條例案件，經法院判處有期徒刑8 月確定
    ，於94年1 月31日因縮刑期滿執行完畢；戊○○前因毒品危
    害防制條例案件，經法院判處有期徒刑1 年4 月、8 月確定
    ，2 罪接續執行，於93年10月6 日縮短刑期假釋出監，93年
    12月19日縮刑假釋期滿，以已執行論。
    (一)詎丙○○、甲○○、戊○○均仍不知悔改，復與乙○○共
      同基於意圖為自己不法所有之犯意聯絡，於95年8 月13日
      晚上11時許，結夥3 人以上，在雲林縣水林鄉牛挑灣某處
      ，以由甲○○持丙○○、甲○○、戊○○共同所有客觀上
      足以對人生命、身體、安全構成威脅，可作為兇器使用之
      伸縮鐵剪剪下電纜線，再由丙○○、乙○○及戊○○3 人
      負責捆捲甲○○所剪下電纜線之方式，共同竊取臺灣電力
      股份有限公司（下稱臺電公司）所有之電纜線共計重500
      公斤（價值約新臺幣【下同】100,000 元）得手。嗣於翌
      日即95年8 月14日上午6 時許，其等4 人在雲林縣東勢鄉
      ○○○路219 巷土地公廟前池塘旁，焚燒上開電纜線時，
      為警於同日8 時許當場查獲丙○○、乙○○及戊○○（甲○○則趁隙逃逸）。
    (二)甲○○與乙○○於95年9 月2 日上午某時，在雲林縣東勢
      鄉○○路16號處旁之樹林內，見該處有不詳之竊賊所棄置
      屬臺電公司所有之電纜線130 公斤（價值約26,000元），
      竟共同基於意圖為自己不法所有之犯意聯絡，將上開電纜
      線侵占入己，並將上開電纜線搬至雲林縣東勢鄉○○路16
      號處，與不知情之蔡巧玲（另經檢察官為不起訴處分）以
      瓦斯噴槍、美工刀等物，將上開電纜線包裹之外皮去除。
      嗣於同日10時30分許，為巡邏員警當場查獲，並扣得瓦斯
      罐8 罐、瓦斯噴槍2 組、大型臂力剪1 支、美工刀5 支、
      美工刀片2 組及手套10雙等物。
二、前項犯罪事實，有下列證據可資為佐：
    (一)犯罪事實(一)加重竊盜部分：
      1.被告丙○○於95年10月3 日偵查中之供述及於本院審理
        時供認不諱。
      2.被告甲○○於95年8 月30日警詢中之供述，95年9 月19
        日、95年10月3 日偵查中之供述及於本院審理時供認不
        諱。
      3.被告乙○○於95年9 月19日、95年10月3 日偵查中之供
        述及於本院審理時供認不諱。
      4.被告戊○○於本院審理時供認不諱。
      5.證人即臺電公司員工葉明昌於95年8 月14日警詢中之證
        述。
      6.葉明昌出具之贓物認領保管單1紙。
      7.松德企業社95年8月14日地磅單1紙。
      8.本院95年度易字第390 號被告丙○○等竊盜案件扣案之
        伸縮鐵剪1 組。
    (二)犯罪事實(二)侵占其他離本人持有之物部分：
      1.被告甲○○於95年9 月2 日、95年9 月5 日、95年10月
        3 日偵查中之供述及於本院審理時供認不諱。
      2.被告乙○○於本院審理時供認不諱。
      3.證人即臺電公司員工吳少軍於95年9 月2 日警詢中之證
        述。
      4.吳少軍出具之贓物認領保管單1紙。
      5.松德企業社95年9月2日地磅單1紙。
      6.扣案之瓦斯罐8 罐、瓦斯噴槍2 組、大型臂力剪1 支、
        美工刀5 支、美工刀片2 組及棉質手套10雙。
三、按刑法第321 條第1 項第3 款之攜帶兇器竊盜罪，係以行為
    人攜帶兇器竊盜為其加重條件，此所謂兇器，其種類並無限
    制，凡客觀上足對人之生命、身體、安全構成威脅，具有危
    險性之兇器均屬之，且祇須行竊時攜帶此種具有危險性之兇
    器為已足，並不以攜帶之初有行兇之意圖為必要，最高法院
    79年台上字第5253號著有判例可資參照。查本件被告4 人於
    犯罪事實(一)持以行竊之伸縮鐵剪1 組，共有5 支可供組裝，
    其中4 支長度各為140 公分，1 支前端有鐵剪者長度為120
    公分，均為鐵製，連接處有木製長柄可供連接等情，業經本
    院當庭勘驗屬實（見本院卷第79頁），足認該組伸縮鐵剪足
    以對人生命、身體、安全構成威脅，為具有危險性之兇器。
    又本件被告4 人均有至竊盜現場參與行竊，合計已達3 人以
    上，是核被告丙○○、甲○○、乙○○、戊○○就犯罪事實
    (一)所為，均係犯刑法第321 條第1 項第3 、4 款之結夥三人
    以上攜帶兇器竊盜罪；被告甲○○、乙○○就犯罪事實(二)所
    為，均係犯刑法第337 條之侵占其他離本人所持有之物罪，
    本件犯罪事實(二)臺電公司所有之上開電纜線，係臺電公司所
    失竊之物，惟並無其他積極證據，足證上開電纜線即為被告
    甲○○、乙○○所竊，亦無其他積極證據，可證明被告甲○○、乙○○為侵占犯行時，該電纜線仍在他人持有支配中，
    是應認該電纜線係盜贓之後為人棄置，而脫離他人持有，應
    論以侵占其他離本人所持有之物罪，起訴意旨認應成立同條
    之侵占遺失物罪，容有誤會，附此敘明。被告丙○○、陳杉
    和、甲○○、戊○○就犯罪事實(一)之加重竊盜犯行，及被告
    甲○○、乙○○就犯罪事實(二)之侵占其他離本人持有之物犯
    行，均分別有犯意聯絡及行為分擔，均為共同正犯。被告甲○○、乙○○所犯加重竊盜罪與侵占其他離本人所持有之物
    罪間，犯意各別，行為互殊，應分論併罰。又被告丙○○、
    甲○○、戊○○分別有前揭犯罪事實欄所載之前案科刑及執
    行紀錄，有卷附臺灣高等法院被告前案紀錄表可按，其等受
    有期徒刑之執行完畢，5 年以內故意再犯有期徒刑以上之罪
    ，均為累犯，均應依刑法第47條第1 項之規定加重其刑，至
    被告甲○○所犯侵占其他離本人所持有之物罪，因法定刑為
    專科罰金之刑，依法不適用累犯加重其刑之規定。爰審酌被
    告4 人均不思以正當途徑獲取財物，竟起意竊取或侵占他人
    之物，其等4 人竊得之電纜線重達500 公斤，被告甲○○、
    乙○○侵占之電纜線則重達130 公斤，對他人所造成之財產
    上損害非輕，及其等犯後均坦承犯行、犯罪所生危害等一切
    情狀，分別量處如主文所示之刑，並就被告甲○○、乙○○
    宣告罰金刑部分，諭知易服勞役之折算標準。另案於本院95
    年度易字第390 號被告丙○○等被訴竊盜案件中所扣得之伸
    縮鐵剪1 組，係被告丙○○、甲○○、戊○○共同購買，為
    被告丙○○、甲○○、戊○○所有供本件竊盜犯罪所用之物
    ，業據被告丙○○、甲○○供明在卷（本院卷第79頁），應
    依刑法第38條第1 項第2 款之規定宣告沒收；至本件犯罪事
    實(二)中扣得之瓦斯罐8 罐、瓦斯噴槍2 組、大型臂力剪1 支
    、美工刀5 支、美工刀片2 組及棉質手套10雙，並非被告甲○○或被告乙○○所有之物，業據被告甲○○、乙○○供明
    在卷（本院卷第79頁反面），爰不予宣告沒收，起訴意旨認
    此部分扣案物品亦應予宣告沒收，容有未洽，併此敘明。
四、據上論斷，應依刑事訴訟法第273 條之1 第1 項、第299 條
    第1 項前段、第310 條之2 、第454 條，刑法第28條、第
    321 條第1 項第3 款、第4 款、第337 條、第47條第1 項、
    、第42條第3 項、第38條第1 項第2 款，刑法施行法第1條
    之1 第1 項、第2 項前段，判決如主文。
本案經檢察官丁○○到庭執行職務。
中    華    民    國    95    年    11    月    6     日
                  刑事第三庭    法  官  王  素  珍
以上正本證明與原本無異。
如不服本判決，應於判決收受後10日內，向本院提出上訴狀（須
附繕本）。
                                書記官  林  怡  君
中    華    民    國    95    年    11    月    6     日
附錄本案論罪科刑法條全文：
中華民國刑法第321條第3、4款
（加重竊盜罪）
犯竊盜罪而有左列情形之一者，處6 月以上、5 年以下有期徒刑
：
一  於夜間侵入住宅或有人居住之建築物、船艦或隱匿其內而犯
    之者。
二  毀越門扇、牆垣或其他安全設備而犯之者。
三  攜帶兇器而犯之者。
四  結夥三人以上而犯之者。
五  乘火災、水災或其他災害之際而犯之者。
六  在車站或埠頭而犯之者。
前項之未遂犯罰之。
中華民國刑法第337條
（侵占遺失物罪）
意圖為自己或第三人不法之所有，而侵占遺失物、漂流物或其他
離本人所持有之物者，處5 百元以下罰金。


司法院資訊處製作；財團法人民間司法改革基金會備份。
